臺灣屏東地方法院刑事判決　　　　　　　 96年度易字第465號
公　訴　人　臺灣屏東地方法院檢察署檢察官
被　　　告　丙○○
上列被告因竊盜案件，經檢察官提起公訴（96年度偵字第2482號
），本院判決如下：
    主  文
丙○○竊盜，累犯，處有期徒刑捌月，減為有期徒刑肆月，如易
科罰金，以新臺幣壹仟元折算壹日。
    事  實
一、丙○○於民國92年間因竊盜案件，經臺灣高雄地方法院以92
    年度易字第2311號判決有期徒刑5 月確定，入監服刑後於民
    國93年10月6 日執行完畢。詎丙○○仍不知悔改，復意圖為
    自己不法之所有，基於竊盜之犯意，於96年3 月29日15 時
    許，徒手竊取屏東市公所所有，放置在屏東縣屏東市○○路
    177 巷與長沙街77巷口之鐵製水溝蓋1 塊。得手後先將之藏
    放在和平路177 巷81號之廢棄眷村空屋內，伺機持往資源回
    收場變賣，惟旋於同日15時10分許，為警查獲，並扣得前開
    水溝蓋1 塊，乃查悉上情。
二、案經屏東縣警察局屏東分局報告臺灣屏東地方法院檢察署檢
    察官偵查起訴。
    理  由
一、本件證人證人即屏東市公所技士乙○○於警詢中之供述乃審
    判外之陳述，惟被告於本院調查證據時，並未於言詞辯論終
    結前聲明異議，故依刑事訴訟法第159 條之5 第2 項規定，
    應視為同意作為證據，依同條第1 項規定，該證人於警詢中
    所為之陳述具有證據能力。
二、訊據被告否認有何竊盜犯行，辯稱：該水溝蓋是一位年紀約
    七、八十歲的退伍軍人給我的，水溝蓋是沒有主人的物品，
    所以我並沒有偷東西等語，經查：
  (一)事實欄所述之竊盜犯行，業據被告於警詢中坦承不諱，有警
    詢筆錄在卷可稽（見警卷第3 頁以下），且該警詢筆錄經本
    院當庭勘驗被告警詢錄音光碟結果，該警詢筆錄之內容與錄
    音光碟所紀錄之內容相符，故該警詢筆錄之內容並無任何不
    可信之情況。衡情，倘若被告無竊取該水溝蓋之犯行，則被
    告何需於警詢中主動坦承犯行，而陷自己於不利之情境，故
    上開警詢筆錄所載之內容，應可採信。
  (二)又本件竊盜案件係警方當場查獲，並當場拍照存證等情，業
    據證人即查獲本案之警員甲○○到庭證稱：「當時我們查獲
    是因為那段老舊眷村常常有水溝蓋失竊，裡面沒有住幾個人
    ，我們發現的時候，走進去的時候，被告就在空屋裡面，旁
    邊有水溝蓋，我們就問他水溝蓋哪裡來的，被告也當場跟我
    們說水溝蓋是在那段老舊眷村那邊偷了之後，然後當場帶我
    們去竊案現場照片，就如警卷照片，那是當場查獲時拍照的
    ，因為我們是便衣埋伏，所以都有事先準備照相機。」（見
    本院96年8 月23日審理筆錄第3 頁）等語明確，且有查獲時
    所拍攝之照片6 張附卷可稽，故足見被告確有事實欄所述之
    竊盜犯行無誤。
  (三)被告雖於本院最後一次審理庭時辯稱：該水溝蓋是一位年紀
    約七、八十歲的退伍軍人給我的，水溝蓋是沒有主人的物品
    ，所以我並沒有偷東西等語，惟查，被告先於本院準備程序
    時辯稱：「是我故意去偷東西給人看到，然後叫警察來捉我
    ，這個水溝蓋我是拿去補破洞。」等語，嗣又於第一次審理
    庭時改稱：「水溝蓋本來就放在眷村那邊，不是我搬去放，
    我要把水溝蓋搬到我家去當廁所蓋」等語，顯見其前後辯詞
    已反覆不一，難以採信。又系爭水溝蓋上面刻印有「屏市公
    物」字樣，此有上開照片可稽，故系爭水溝蓋顯然並非無主
    物，被告辯稱系爭水溝蓋是沒有主人的物品等語，顯然不可
    採信。
  (四)綜上，本件事證已臻明確，被告上開所辯顯不可採信，被告
    犯行堪以認定，應依法論科。
三、核被告丙○○所為係犯刑法第320 條第1 項之竊盜罪。被告
    於92年間因竊盜案件，經臺灣高雄地方法院以92年度易字第
    2311號判決有期徒刑5 月確定，入監服刑後於93年10月6 日
    執行完畢等情，有臺灣高等法院被告前案紀錄表可稽，其於
    有期徒刑行完畢後5 年內故意再犯有期徒刑以上之本罪，為
    累犯，依刑法第47條第1 項規定應加重其刑。爰審酌被告有
    多次竊盜前科，其素行不佳，其竊取路旁水溝蓋之行為，有
    使往來人、車不慎跌落致生傷亡之危險，甚且排水溝若遭異
    物堵塞不通，無法發揮排水功能時，尚有可能危害附近居民
    之生命財產之損失，被告因貪圖小利，罔顧他人之生命、身
    體、財產安全，實有不該，惟其犯罪所得非鉅，惡性非重，
    爰量處如主文所示之刑。又本案被告犯罪在96年4 月24 日
    之前，且中華民國96年罪犯減刑條例已於96年7 月16日施行
    ，而本件判決所諭知之宣告刑，亦符合上開減刑條例之減刑
    要件，爰一併於主文中諭知減得之刑，並諭知易科罰金之折
    算標準。
據上論斷, 應依刑事訴訟法第284 條之1 、第299 條第1 項前段
，刑法第320 條第1 項、第47條第1 項、第41條第1 項前段，中
華民國九十六年罪犯減刑條例第2 條第1 項第3 款、第7 條、第
9條 ，刑法施行法第1 之1 條，判決如主文。
中　　華　　民　　國　　96　　年　　8 　　月　　31　　日
                  刑事第四庭    法  官  王炳人
以上正本證明與原本無異。
如不服本判決應於收受本判決送達後十日內向本院提出上訴書狀，
其未敘述上訴理由者，並得於提起上訴後十日內向本院補提理由
書狀（均須按他造當事人之人數附繕本）「切勿逕送上級法院」
中　　華　　民　　國　　96　　年　　8 　　月　　31　　日
                                書記官  潘豐益
附錄本判決論罪科刑法條全文
中華民國刑法第320條第1項
（普通竊盜罪、竊佔罪）
意圖為自己或第三人不法之所有，而竊取他人之動產者，為竊盜
罪，處 5 年以下有期徒刑、拘役或 5 百元以下罰金。
